臺灣臺中地方法院交通事件裁定　　　　 96年度交聲字第280號
原處分機關　交通部公路總局臺中區監理所
受處分人　　甲○○
上列受處分人因違反道路交通管理處罰條例案件，對於交通部公
路總局臺中區監理所於民國九十六年三月二十日所為之處分（中
監違字第裁六０－ＧＤ0000000號裁決書）聲明異議，本
院裁定如下：
    主    文
異議駁回。
    理  由
一、原處分機關交通部公路總局臺中區監理所略以：異議人即受
    處分人（下稱異議人）甲○○於民國九十六年一月二十四日
    九時十分許，駕駛車牌號碼ＱＲ—三四九二號自小客車，在
    臺中市○○街二五七號前處，因「起駛前不讓行進中車輛優
    先通行」之違規，為臺中市警察局第四分局交通分隊員警以
    其有違反道路交通管理處罰條例第四十五條第十款規定之行
    為，遂以中市警交字第ＧＤ0000000號舉發違反道路
    交通管理事件通知單逕行舉發，異議人於期限內到案申訴，
    原處分機關遂於九十六年三月二十日以中監違字第裁六０－
    ＧＤ0000000號裁決書裁處罰緩新臺幣（下同）六百
    元並記違規點數一點，逾期則依裁決書處罰主文規定裁處，
    於法並無不合等語。
二、異議人聲明異議意旨略以：異議人於九十六年元月二十四日
    上午九時十分，位於南屯京展街二五七號前方路口，由於附
    近有工事進行，原擬路邊停車，經工事人員勸離，隨即緩速
    駛離，未料車頭接近路中雙黃線處，遭車牌號碼ＮＭ—八五
    一八號游雅玲駕駛之自小客車，由後方意圖超越而撞擊異議
    人之車牌號碼ＱＲ—三四九二號自小客車之左前葉板。處理
    事故員警未察車牌號碼ＮＭ—八五一八號自小客車並未依路
    線行駛，並於巷口前雙黃線禁止超越處意圖超越之事實，於
    事後開立罰單，舉發異議人起駛不讓行經車輛優先通行，異
    議人曾對違規單進行申訴，仍遭中市警局第四分局裁定違規
    ，由回復附件之事故現場圖，可見車牌號碼ＮＭ—八五一八
    號自小客車並未依路線行駛，而所附照片明顯可見車牌號碼
    ＮＭ—八五一八號自小客車於雙黃線上意圖超越。並附上異
    議人車牌號碼ＱＲ—三四九二號自小客車進行修復左前葉板
    之照片紀錄二張，茲以證明車牌號碼ＱＲ—三四九二號自小
    客車係遭車牌號碼ＮＭ—八五一八號自小客車由後方撞擊，
    並呈四分局回復附件之事故現場圖及現場照片，警方之分析
    、裁決，僅認定起駛車輛，不讓行駛車輛優先通行，欲忽略
    路口雙方處禁止車輛超越而進行舉發，引例失當，並有失偏
    頗，爰依法聲明異議云云。
三、按汽車駕駛人爭道行駛，起駛前，不讓行進中之車輛、行人
    優先通行者，處六百元以上一千八百元以下罰鍰、汽車駕駛
    人有爭道行駛者，除依原條款處罰鍰外，並予記違規點數一
    點，道路交通管理處罰條例第四十五條第十款、第六十三條
    第一項第一款分別定有明文。再依違反道路交通管理事件統
    一裁罰基準表所示，違反道路交通管理處罰條例第四十五條
    第十款者，期限內繳納或到案聽候裁決者，處罰鍰六百元。
四、經查：異議人無非以「是游雅玲由後方意圖跨越雙黃線超車
    才會發生車禍云云」為主要異議理由，對於確有於右揭時、
    地與游雅玲駕駛之車號ＮＭ—八五一八號自小客車相撞之事
    實並不爭執，核與卷附原舉發單位檢具之舉發違規通知單、
    道路交通事故現場圖、交通事故調查報告表、道路交通事故
    談話紀錄表、交通事故照片等資料記載相符，足認上情屬實
    。另查，異議人當日係駕駛車牌號碼ＱＲ—三四九二號自小
    客車由路邊停車起步往文心一路一八九巷之方向行駛等情，
    業據異議人於道路交通事故談話紀錄表中自承無誤；再細觀
    本件交通事故現場照片，異議人起步地點距離本件肇事地點
    甚近，足認係起駛狀態無訛，且其所駕駛之自小客車，其車
    頭左側面與游雅玲行進中之車牌號碼ＮＭ—八五一八號車頭
    右側面相互撞擊，幾成四十五度角，更足認定異議人確係與
    游雅玲爭道行駛，而游雅玲之自小客車於照片中呈現跨越雙
    黃線中線之情形亦有可能僅係為閃避異議人違規起駛之車輛
    所致，且縱認游雅玲有跨越雙簧線超車之違規事實，亦無解
    於異議人有起駛不當之違規行為。況查，四分局交通分隊就
    本次交通事故之肇因研判，亦認係因甲○○所駕駛之車號Ｑ
    Ｒ—三四九二號自小客車有起步不當之違規，有交通事故調
    查報告表一件在卷可稽。綜上所述，異議人前開違規之事實
    ，堪以認定。異議人上開所辯，要屬卸責之詞，尚難採信。
    本件原處分機關交通部公路總局臺中區監理所援引前開規定
    ，裁處異議人罰鍰六百元、並記違規點數一點，並無不當。
    本件異議為無理由，應予駁回。
五、據上論斷，應依道路交通管理處罰條例第八十七條第二項、
    道路交通案件處理辦法第十九條，裁定如主文。
中　　華　　民　　國　　96　　年　　4 　　月　　16　　日
                  交通法庭      法  官  黃炫中
以上正本證明與原本無異。
如不服本裁定應於送達後五日內向本院提出抗告狀。
                                書記官  黃珮華
中　　華　　民　　國　　96　　年　　4 　　月　　16　　日
